# Reunión 2017 09 14

Puntos tratados / soluciones elegidas:

* **Web vs wiki**
  * Actualmente tenemos tanto una web como una wiki.
  * Se eligió usar la web como página web principal de ASROB, enlazando a la wiki (y viceversa). En el futuro, se intentará migrar la información de la wiki en la medida de lo posible a la web (por ejemplo, tutoriales).
  * *Medidas a tomar*: redirección del dominio ASROB a la web. [issue 87](https://github.com/asrob-uc3m/actas/issues/87)
  
* **HTTPS, ¿sí o no?**
  * Actualmente las comunicaciones con la wiki son en http plano.
  * Se decidió pedir un certificado a la universidad para usar https en las páginas de la asociación.
  * *Medidas a tomar*: pedir el certificado y configurar el servidor para usar https. [issue 88](https://github.com/asrob-uc3m/actas/issues/88)

* **UAVs**
  * Se comentó que los miembros de UAVs van un poco por libre, y que no están actualizando la wiki / yendo a reuniones / participando de la vida administrativa de ASROB, peligrando su continuidad como grupo activo.
  * *Medidas a tomar*: hablar con ellos para que actualicen todo lo que está desactualizado.
  
* **Robo-Factory**
   * David propuso la creación de un nuevo grupo de trabajo activo dedicado a la construcción de robots en cantidades ingentes.
   * *Medidas a tomar*: seguir el procedimiento burocrático para crear el grupo de trabajo activo.
   
* **Búsqueda de nuevo tesorero**
  * Se comentó que Juan tomó el puesto de tesorero de forma provisional dada la ausencia de otro candidato, y que deberíamos dar la oportunidad a los miembros de que propongan candidaturas para el cargo.
  * *Medidas a tomar*: Juan dijo que *se pensaría* lo de abandonar el cargo.
  
* **IEEE**
  * Dado que no participamos en ninguna de las actividades del IEEE, se propuso abandonar la IEEE Student Branch.
  *  Se decidió abandonar la IEEE Student Branch.
  * *Medidas a tomar*: Darnos de baja en el IEEE. [Issue 89](https://github.com/asrob-uc3m/actas/issues/89).
  
* **Calendario comprartido para actividades ASROB**
  * Se habló de la existencia de un calendario compartido por David con los eventos de la asociación, y se propuso el crear un calendario compartido desde la cuenta de ASROB en el que podamos poner todos los eventos y compartirlo, publicarlo en la web, etc.
  * *Medidas a tomar*: Crear el calendario compartido, compartirlo y publicarlo. [issue 90](https://github.com/asrob-uc3m/actas/issues/90)
  
* **Semana/Feria de Asociaciones**
  * Se comprobaron las existencias de Arduinos para el taller de la Semana de Asociaciones. Se contabilizaron 9 Freeduinos y 1 Arduino.
  * Se habló de la posibilidad de llegar a un acuerdo con el GUL para que nos cedan los Arduinos para el taller.
  * Se decidió que asistiríamos a la Feria de Asociaciones, llevando las camisetas oficiales.
  * Se decidió que había que arreglar la recreativa para la Feria de Asociaciones.
  * *Medidas a tomar*:
    * Contactar con el GUL para negociar la cesión de las Arduinos. [Issue 91](https://github.com/asrob-uc3m/actas/issues/91)
    * Arreglar la recreativa. [Issue 8 @ ASROB-CADE](https://github.com/asrob-uc3m/ASROB-CADE/issues/8)
    
* **El Evento 2017**
  * Se declaró la muerte de El Evento 2017 por falta de apoyo institucional por parte de la Universidad. Concretamente, por la denegación de la ayuda solicitada para su organización.
  * Se manifestó nuestro interés por salvar al menos el hackaton, dado el alto nivel de demanda que suele tener todos los años.
  * Se comentó la posibilidad de cambiar El Evento por una colaboración con algún evento existente de otras asociaciones, como las Jornadas de GUL o el T3chfest.
  * *Medidas a tomar*: organizar el hackaton. [Issue 92](https://github.com/asrob-uc3m/actas/issues/92)
  
* **Posible reestructuración del espacio ASROB**
  * Se comentó la propuesta del departamento de convertir el espacio ASROB en una sede para competiciones y de prestarnos un robot para competir.
  * Se decidió que lo mejor sería negociar las condiciones cuando haya una propuesta en firme, enfatizando en nuestro deseo por conservar la mayor cantidad de espacio trabajo posible para todos los grupos de trabajo.
  * *Medidas a tomar*: Cuando llegue el momento, negociar.
  
* **Limpieza y orden**
  * Se comentó que el departamento nos había dado un toque de atención por el aspecto desordenado y descuidado de nuestro espacio de trabajo.
  * También se habló de los armarios y su caos interno.
  * Se mencionó la necesidad de un inventario usable.
  * *Medidas a tomar*:
    * Quedada para tirar basura y limpiar (+ cervezas). [Issue 93](https://github.com/asrob-uc3m/actas/issues/93)
    * Quedada para ordenar las cosas restantes (+ cervezas). [Issue 93](https://github.com/asrob-uc3m/actas/issues/93)
    
* **Donaciones**
  * [David Antón]() donó material para ASROB, compuesto entre otras cosas de servomotores y fuentes de alimentación de pared, que fue entregado en esta reunión.
  * [David](http://destevez.me) donó material para ASROB, compuesto entre otras cosas de servomotores, un mando de xbox, y diversos cables USB.
  
* **Participación en la OSHWDem**
  * Se comentó la posibilidad de asistir a la OSHWDem 2017, bien como expositor o bien en las competiciones.
  * *Medidas a tomar*: creación de issue para gestionar este tema: [issue 94](https://github.com/asrob-uc3m/actas/issues/94).