# Reunión 2016 02 24

Se definen las siguientes líneas de actuación:

## Bienes materiales

### Inventario

* Se propone inventariar todos los bienes de ASROB para tener un control de los mismos
* Se propone un sistema de etiquetas para señalizar los bienes de ASROB
* Se propone al Secretario como encargado del mantenimiento del inventario

Se realizará una reunión para la realización del inventario.

### Patrocinios RoboKode 2015

* Se propone revisar los patrocinios del RoboKode 2015 que todavía no se hayan gastado, antes de que caduquen.

Tras conocer el dinero restante se realizará una reunión para decidir cómo gastar ese dinero.

### Robots Móviles impresos

* Debido a necesidades educativas \(iniciación de los nuevos miembros a la robótica\) se requiere conocer el origen y paradero actual de los robots móviles que se usaban en el grupo RPC \(ahora extinto\)

Se consultará esta información con los antiguos miembros de RPC.

### Subvenciones

* Se propone realizar una reunión en la que cada grupo expondrá sus necesitades / peticiones en relación a subvenciones cuando sea época de solicitarlas
* Se propone pedir una subvención para el mantenimiento de la impresora 3D
* Se propone que tras dedicir qué peticiones se tramitarán como solicitud, sea cada grupo el que redacte dichas solicitudes \(con opción a quedar todos juntos a rellenarlas\)

## Imagen de ASROB

### Wiki

* Se propone una limpieza de la wiki para eliminar elementos obsoletos
* Se crearán las siguientes páginas nuevas:
  * **Antiguos miembros**: contiente a todas aquellas personas que hayan sido miembros de ASROB y en la actualidad no sean miembros activos
  * **Antiguos proyectos**: contiene proyectos de ASROB que ya no son activos o han terminado
  * **Hall of Fame**: contiene al presidente de honor y a miembros destacados, como los miembros fundadores
* Se propone también dar más visibilidad a los tutoriales, que son joyas escondidas en nuestra wiki
* Se propone limitar los usuarios de la wiki a miembros activos de la asociación

### Redes Sociales

* Se propone llevar una línea más distendida y con proyectos más cercanos a los estudiantes
* Se propone comunicar el trabajo de cada grupo de trabajo en redes sociales para dar más visibilidad

## Comunicación interna \(email\)

* Se propone redirigir los mensajes de la cuenta de la asociación a la lista de la junta ASROB por motivos de privacidad. Esta pasará a llamarse "miembros-activos-ASROB" y estará limitada a miembros activos. Cualquier miembro activo puede solicitar su inclusión en la misma

* La lista general de ASROB seguirá siendo abierta y se usará para comunicación de información no privada de caracter divulgativo

### Web

* Se propone la creación de una página web _single-page_ que sirva de portada vistosa a los distintos proyectos de la asociación
* Ejemplos:
  * [Plantilla SinglePaged](http://t413.com/SinglePaged/)
  * [Web UC3Music](http://uc3music.github.io/)
* Se propone a David Estévez como responsable de su creación

### IEEE Student Branch

* Se propone evaluar objetivamente los beneficios que aporta a ASROB
* Se propone eliminar todas las referencias a la IEEE Student Branch del banner de la wiki de ASROB

## RoboKode 2016

* Se propone organizar el RoboKode 2016
* Se propone evaluar la organización conjunta con otras asociaciones
* Se propone un tema más amplio, el hardware y el CAD, como complemento al T3chfest

Se llevará a cabo una reunión para comenzar los preparativos y asignar roles organizativos.

## Contactos Externos

* Se propone realizar encuentros con otras asociaciones de otras universidades para fomentar el intercambio de ideas y experiencias y darnos a conocer

David Estévez se pondrá en contacto con Carlos García Saura para organizar un encuentro con el [Club de roboocia-Mecatrónica de la UAM](http://crm-uam.github.io/) en ASROB.

## Otras ideas

* Se propone la realización de camisetas ASROB
* Se propone llevar a cabo talleres de iniciación a la robótica / cacharreo para los novatos que se incorporen tras la feria de asociaciones.
* Se propone la creación de una "Hermandad de Asociaciones" para colaboraciones y mayor visibilidad.
* Se propone un modelo de "charla + trabajo en grupo" para las reuniones de trabajo, a adoptar voluntariamente por cada grupo



