# Reunión 2018 09 27

## Orden del día

Esta reunión se ha propuesto atendiendo a las necesidades y peticiones de la Asociación y sus miembros activos. En la reunión se tratarán los siguientes temas:

- [x] Fijar los pasos a seguir concretos para lograr una organización efectiva de los armarios, debe tenerse en cuenta lo ya mencionado en esta misma issue y en las issues [#137](https://github.com/asrob-uc3m/actas/issues/137) [#93](https://github.com/asrob-uc3m/actas/issues/93) [#37](https://github.com/asrob-uc3m/actas/issues/37) y [#1](https://github.com/asrob-uc3m/actas/issues/1).

- [x] Aclarar y organizar todo lo relativo a la Semana de asociaciones 2018 y sus actividades atendiendo a las issues [#131](https://github.com/asrob-uc3m/actas/issues/131) y [#150](https://github.com/asrob-uc3m/actas/issues/).

- [x] Considerando la participación de la Asociación en la Bilbao Maker Faire, elegir a un representante para ir, valorando las disponibilidad y el ofrecimiento de los compañeros, reflejados en la issue [#160](https://github.com/asrob-uc3m/actas/issues/160).

- [x] Revisar y mejorar organizativamente los medios de respuestas en redes sociales y a emails, considerando la automatización de respuestas y demás sugerencias expuestas en las issues [#141](https://github.com/asrob-uc3m/actas/issues/141) [#159](https://github.com/asrob-uc3m/actas/issues/159) [#158](https://github.com/asrob-uc3m/actas/issues/158) [#53](https://github.com/asrob-uc3m/actas/issues/53) y en las issues [#19](https://github.com/asrob-uc3m/estatutos/issues/19) y [#17](https://github.com/asrob-uc3m/estatutos/issues/17) de los estatutos.

- [x] En relación con el punto anterior revisar la necesidad del puesto de responsable de emails según lo debatido anteriormente y actualizar las tareas asociadas a ese cargo.

- [x] Según lo descrito en esta misma issue, reelegir todos los cargos de la Junta Directiva y puestos de responsabilidad que no se votaron en la última reunión, especialmente el puesto de responsable de impresoras 3D de acuerdo con la issue [#154](https://github.com/asrob-uc3m/actas/issues/154).
EDIT (añadido por @jorfru ): votar, en particular, de la Junta Directiva el puesto de Presidente de la asociación, ya que hace mucho que no se revisa (es requisito de los estatutos revisarlo anualmente) y los demás puestos (secretario, tesorero) ya han sido revisados.


- [x] Rescatar la issue [#18](https://github.com/asrob-uc3m/estatutos/issues/18) de estatutos que recobra importancia con la sucesión de cargos y puestos de responsabilidad.

Debido a la importancia y urgencia de algunos asuntos sugiero que para no embrollarnos en trámites burocráticos se realicen votaciones vinculantes durante la reunión, como se hicieron en la pasada, si todos los miembros activos de la asociación están de acuerdo.

## Asistentes

@David-Estevez @jorgercobo @GioSunrider @davidvelascogarcia @mrtommyguns @CeciliaVa @jgvictores 

## Decisiones y comentarios entre asistentes con resepecto al orden del día

1. Organización armarios: Se propone comité para quedar y organizar armarios. @CeciliaVa montará un doodle, y el comité se conformará por los asistentes del día que triunfe en el Doodle.

1. Temas lunes: ~Hablan a las 9 @CeciliaVa @jorgercobo ; Hablan a las 3 @David-Estevez @jgvictores @CeciliaVa ; los que hablan preparan la presentación.~ Las charlas del lunes se acaban de cancelar.

1. Bilbao: @GioSunrider propuesto y aceptado. @JorFru tb irá.

1. Respuestas en RRSS: Se acepta automatizar respuesta FB (lo configurará @jgvictores ). Twitter se deja como está porque @JorFru lo está llevando ( @JorFru manifiéstate, si prefieres automatización, cuenta con que hemos votado a favor y lo podemos configurar sin problemas). En cuanto a emails, iremos comentando vía la issue [#163](https://github.com/asrob-uc3m/actas/issues/163).

1. Emails: idem a lo anterior.

1. En cuanto a [#154](https://github.com/asrob-uc3m/actas/issues/154) (responsable impresoras) se habilitará una votación en esa misma issue. Respecto al puesto de presidente, iremos commentando vía la issue [#164](https://github.com/asrob-uc3m/actas/issues/164) (presidente).

1. "Rescatar la issue [#18](https://github.com/asrob-uc3m/estatutos/issues/18) de estatutos que recobra importancia con la sucesión de cargos y puestos de responsabilidad" (tema llaves): Se propone que en la siguiente reunión global de la Asociación se junten y redistribuyan las llaves (nave, armario, impresoras). 

Ruegos y sugerencias:
1. Orden del día antes de crear un Doodle para reunión.
1. Si se vota que se va a asistir en el Doodle para reunión, que se asista.
1. Si se convoca una reunión reunión, que se asista.

Ideas (que quizás generen nuevas issues):
1. Mejorar acceso a la nave: Un plano/mapa, carteles porque la gente no nos encuentra.
1. Hacer una plantilla de orden del día para las reuniones globales de la Asociación.
1. Que los grupos activos comenten los talleres/formación que vayan a impartir en el grupo de Telegram grande (nivel Asociación).

Además:
1. Mejoramos algo la wiki para dar más visibilidad a la web: [cambios](http://asrob.uc3m.es/index.php?title=Main_Page&type=revision&diff=12941&oldid=12937)
1. Se habló de https://github.com/asrob-uc3m/asrob-uc3m.github.io/issues/26 y se votó a favor

